臺灣高雄地方法院民事判決　九十二年度重訴字第四四六號
　　原　　　告　國防部軍備局生產製造中心
　　法定代理人　丙○○
　　訴訟代理人　乙○○律師
　　被　　　告　榮祥紡織股份有限公司
　　法定代理人　甲○○
　　訴訟代理人　紀錦隆律師
右當事人間請求損害賠償事件，經本院於民國九十三年九月三日言詞辯論終結，判決
如下：
    主      文
被告應給付原告新台幣貳佰捌拾萬零伍佰拾柒元，及自民國九十二年八月八日起至
清償日止，按週年利率百分之五計算之利息。
原告其餘之訴駁回。
訴訟費用由被告負擔五分之二，餘由原告負擔。
本判決第一項於原告以新台幣玖拾萬肆仟元供擔保後得假執行，但被告如以新台幣
貳佰捌拾萬零伍佰拾柒元供擔保後得免假執行。
原告其餘假執行之聲請駁回。
    事實及理由
一、原告聯勤第三０二廠於起訴後，其各項業務自民國九十二年十月二十七日起已由
    國防部軍備局生產製造中心接管處理，而國防部軍備局生產製造中心已具狀聲明
    承受訴訟，與法律規定相符，應予准許。
二、原告主張：伊於八十七年十二月間向被告榮祥紡織股份有限公司訂購「五十八吋
    抗近紅外線純棉彩布二萬五千五百碼」（下稱系爭布料），供製作空軍迷彩野戰
    服之用，總價新台幣（下同）二百九十三萬二千五百元，保固期間自八十九年一
    月十四日起至九十年七月十四日止，並約定其染色堅牢度需符合CNS8429L3150如
    附表(一)所示之評級。詎該布料製成迷彩野戰服交付空軍單位使用後，竟發生穿洗
    三週色澤由原綠色迷彩褪色呈現偏黃色，造成服裝顏色不一，影響偽裝效果及服
    儀一致性，而系爭布料發生變褪色係在被告保固之期間，且經通知被告亦無法更
    換符合約定等級之布料，顯係可歸責於被告而給付不能，致伊需重新另購布料、
    僱工縫製迷彩服交付空軍單位使用及相關行政管銷費用，共受有七百十萬零四百
    元損害（購買系爭布料價金二百九十三萬二千五百元、縫製衣帽及行政管銷
    費用四百十六萬七千九百元），爰依民法第二百二十七條、第二百二十六條、合
    約書第二十三條、軍品保證書及民法物之瑕疵擔保之規定，請求擇一判令被告給
    付上開款項。而聲明求為命：(一)被告應給付原告七百十萬零四百元，及自起訴狀
    繕本送達被告翌日起至清償日止，按週年利率百分之五計算之利息。(二)願供擔保
    請准宣告假執行。
三、被告則辯稱：系爭布料係經原告測試合格才辦理驗收，足見伊並無不完全給付之
    情形，且該布料經訴外人亞東技術學院及中國文化大學分析結果，其「色變」係
    導因原告所採 CMS-C-X0001規格未能符合空軍單位實際使用需求所致，與伊產製
    過程無涉。況原告於九十年六月四日知悉系爭布料有瑕疵，遲至九十二年七月二
    十五日才提起本件訴訟，已逾民法第三百六十五條第一項六個月之除斥期間，且
    原告既已同意減價收貨，即不得再主張解約返還價金等語置辯。並聲明：(一)原告
    之訴及假執行之聲請均駁回。(二)如受不利益判決，願供擔保請准免假執行。
四、原告主張其於八十七年十二月間向被告訂購系爭「五十八吋抗近紅外線純棉彩布
    二萬五千五百碼」布料，供製作空軍迷彩野戰服之用，約定其染色堅牢度需符合
    CNS8429L3150如附表(一)所示之評級，總價二百九十三萬二千五百元，嗣於八十九
    年一月間辦理減價收貨，減價金額為十三萬一千九百六十三元，原告共支付價金
    二百八十萬零五百三十七元予被告，被告亦出具軍品保證書及品質保證切結書〔
    註：因被告前二次交付之布料，經原告測試後發現未符合契約等級，乃退貨由被
    告重整，嗣被告於八十八年十二月十四日第三次交付之系爭布料，經聯勤測試處
    檢驗仍有縮水經向、顏色色差淺綠色及耐光染色堅牢度等三項不合格，被告申請
    減價收貨，經原告簽請上級核示，奉准減價十三萬一千九百六十三元辦理收貨〕
    ，保固期間自八十九年一月十四日起至九十年七月十四日止，嗣該布料經製成迷
    彩野戰服交付空軍單位穿洗使用三週後，於保固期間發生色澤由原綠色迷彩褪色
    呈現偏黃色，造成服裝顏色不一，經通知被告重新換交合格之新品，惟被告表示
    其無法補正與保證事項相符貨品之事實，為兩造所不爭執，並有訂購軍品合約書
    、軍品保證書、存證信函及中國紡織工業研究中心（下稱中國紡織中心）之鑑定
    研究報告在卷可稽，則此部分事實，可堪信為真實。又原告係依不完全給付（給
    付不能）及瑕疵擔保之規定請求給付，被告則以前詞置辯，故本件之爭點應在於
    ：(一)系爭布料有無符合買賣契約之約定品質？(二)原告依據不完全給付之規定可請
    求賠償之金額為何？茲分述之。
(一)、系爭布料有無符合買賣契約所約定之品質？
  1.依系爭買賣合約書附件即系爭軍軍品規格「 CMS-C-X0001」第二條第十款之約定
    ，可知系爭布料之染色堅牢度（按CNS8429L3150評級）需符合附表(一)所示，即布
    料之耐洗變褪色需符合四級以上之標準。惟查，系爭布料經中國紡織中心以美規
    「 AATCC16」方法試驗結果如附表(二)所示，其淺綠及深綠色之變褪色級數均未符
    合四級以上之標準，而其鑑定意旨略以：「一、前言：純棉迷彩布抗近紅外線規
    格（ 8305YETJ86181），其主要品質要求，包括原料、成布紗織支、組織、幅寬
    、長度、迷彩顏色與圖樣、縮水率、拉力強度、染色堅牢度、成品耐洗滌變褪色
    、紅外線反射值、外觀、瑕疵等項目；以上品質要求與變褪色相關部分主要為染
    色堅牢度與成品耐洗滌變褪色品質。本研究範圍僅就迷彩布之變褪色相關部分進
    行評估。二、純棉迷彩布變褪色情況。(一)變褪色現象觀察：依聯勤 302廠提供織
    布樣為梭織純棉迷彩布，迷彩顏色由黑、咖啡、深綠與淺綠四個顏色構成，四個
    顏色中之深綠與淺綠有嚴重變褪色現象，本研究即針對此問題點，進行變褪色原
    因分析及改善方法。(二)國軍部隊實際穿著純棉迷彩服之情況：依據聯勤 302廠對
    部隊訪查變褪色結果：指出『士兵所穿著純棉迷彩野戰服顏色，在淺綠、深綠、
    棕與黑四個色（系）中，以淺綠及深綠兩種顏色變褪色最嚴重，且已由淺綠色變
    為趨向黃色，經訪查得知友軍部分弟兄洗滌方式有浸泡、刷洗、洗衣機洗、送洗
    、日曬與陰乾等不同方式；又檢視口袋內面及衣領被背面，並無明顯變褪色情況
    出現』。五、結論與建議：(二)純棉迷彩布變褪色原因分析結果如下：純棉迷彩
    布變褪色主要原因為日照：日照之下任何染料組合皆會有光變褪色的情況發生，
    染料變褪色時會偏向何種光色，因各別染料及其組合而定。影響純棉迷彩布之耐
    光牢度之因素，包括纖維材質、含濕率、空氣濕度、等及其他。此意即較濕的環
    境，布料之耐光牢度愈惡化。故純棉迷彩布在濕環境下比乾狀態時之變褪色程度
    大。變褪色偏黃主要為淺綠色，其變色主要原因為Blue      eating；『Blue
    eating』係指在黃綠系之混合色，中某些黃色染料，在受陽光照射後，會破壞耐
    光的綠色染料，綠色染料消失後色調變得更黃。同一支染料或同一染料組合會因
    為濃度高低差別而影響耐光牢度，在純棉迷彩布黑、咖啡、深綠、淺綠色之中，
    淺綠色部分之變褪色程度較大，此因素要被考慮。根據上純棉迷彩布變褪色原
    因分析：在純棉迷彩布黑、咖啡、深綠、淺綠色之中，淺綠色部分之變褪色嚴重
    （淺綠色最顯），顯然淺綠色之染料配方發生Blue  eating，可從配方中之染料
    調配上著手改善。(三)高耐日光牢度迷彩布量化可行性：聯勤 302廠提供之梭織純
    棉迷彩布既已是量化型產品，在生產量化製程能力上應非問題點；回歸迷彩布變
    褪色現象，迷彩顏色黑、咖啡、深綠與淺綠四個顏色中，黑、咖啡正常而深綠次
    之，淺綠嚴重變褪色，解決之法可從配方中之染料調配上著手改善。」有買賣合
    約書及中國紡織中心之研究鑑定報告可證。顯見系爭布料之淺綠色及深綠色之耐
    光變褪色級數並未符合契約之品質，且依現有之技術，該瑕疵可從配方中之染料
    調配著手改善。
  2.又本院另妥請中國紡織中心依系爭買賣契約所訂之CNS 3845 L3074方法（歐洲標
    準）進行鑑定，經測試分析結果如附表(三)所示，亦即由系爭布料之「未用過已褪
    色」衣服，其淺綠色部分之「耐光牢度」僅有三級；且「用過已褪色與原樣比對
    」進行「變褪色」比對結果，「深綠色」之級數為二級，「淺綠色」之級數為一
    級，「咖啡色」為二至三級；另就「未用過已褪色與原樣比對」進行比對，其「
    深綠色」之級數為三級，「淺綠色」之級數為三至四級，均未符合系爭買賣合約
    「四級以上」標準之事，亦有試驗報告可證。
  3.再者，無論本依歐規所訂之CNS  3845 L3074方法或上開2.美規「AATCC16」方法
    ，均可以用來評估織物之耐日光堅牢度，兩者測試所得之牢度評級不能做絕對比
    照，但以兩種方法測相同試樣之牢度結果，大致上可做參考比對，且如試驗所照
    射之時數相同，兩者之鑑定數值非常接近等情，亦據證人即負責上開2.所示鑑定
    之中國紡織中心副研究員黃致成及染整技術組組長呂仲書證述綦詳（見九十二年
    十二月十六日筆錄），並有該兩種試驗方法說明書在卷足憑，可見上開2.3.二份
    鑑定報告，均可作為判定系爭布料是否符合契約所定品質之依據。而系爭布料經
    以「CNS  3845 L3074」及「AATCC16」方式進行測試，既顯示「淺綠色」「深綠
    色」之評級，均未能符合兩造所約定之「四級以上」之品質，可知該布料存在瑕
    疵之事實，應可認定。
  4.雖被告抗辯系爭布料業經原告測試合格驗收完畢，且經亞東技術學院及中國文化
    大學分析結果，本件「色變」係導因原告所採之 CMS-C-X0001規格未能符合空軍
    單位實際使用之需求所致，與產製過程無涉等語。惟查：依買賣合約書第二十三
    條、二十四條：「賣方應擔保合約貨品於買方受領後一年內，無材料設計或工
    作上之瑕疵，且合於合約規格及要求之效用，如有違反，買方得以賣方之費用請
    求賣方為：(一)補正瑕疵或短缺之貨品；或(二)更換瑕疵或短缺之貨品；(三)其他經由
    雙方達成協議後之補救措施。賣方如無法以上開三種方法治癒瑕疵者，買方得退
    還具有瑕疵或短缺之貨品，以及因其退還影響使用功能或所有相關之貨品，同時
    賣方應退還該貨款，及支付運費或其他相關費用。」「買方在發現全部或部分
    貨品有瑕疵或短缺時，應於保固期截止前，以書面通知賣方。通知書中應載明瑕
    疵或短缺之貨品。並將發現瑕疵或短缺之詳細情形告知賣方。」及軍品保證書之
    約定，可知系爭布料自原告受領後一年內（自八十九年一月十四日起至九十年七
    月十四日止），被告均需負保固之責，亦即原告於驗收該批布料後一年半內，倘
    以該布料所製成之衣帽有發生材料設計或工作上之瑕疵，而未能合於合約規格及
    要求之效用時，原告得以以被告之費用請求被告為：(一)補正瑕疵或短缺之貨品、
    更換瑕疵或短缺之貨品或其他經由雙方達成協議後之補救措施，被告如無法以上
    開三種方法治癒瑕疵者，原告得退還具有瑕疵或短缺之布料，以及因其退還影響
    使用功能或所有相關之衣帽等貨品，同時被告應退還系爭貨款，及支付運費或其
    他相關因布料無法使用所需另購布料、副件及相關行政管銷費用，是以，被告抗
    辯系爭布料業經被告驗收完畢，嗣後於保固期間內不得再主張其應負瑕疵責任等
    語，即無可採。況且，被告所援引之亞東技術學院及文化大學之資料，亦僅係該
    院校就被告私下所詢事項為簡要回覆，並非針對該布料之品質作進一部分析檢驗
    ，且該回函亦僅概稱：「若達驗收合格標準，使用後所發生之瑕疵又未見於相關
    國軍軍品規格中規範，所生責任不在供應商。」「所送全棉抗近紅外線迷彩布附
    樣若已經國軍軍品規格 CMS-C-X0001檢驗合格，但於日曬後產生變色情形，此主
    要關鍵在於 CMS-C-X0001標準訂定不夠周密所致。」等語，而未詳述其判斷之依
    據，其所為函覆資料為本院所不採，被告上開所辯，仍無法為其有利之認定。
  5.至於行政院公共工程委員會申訴審議委員會（下稱公共工程申訴審議委員會）援
    引上開亞東技術學院及文化大學之函文，判斷系爭布料係因標準訂定不夠周密所
    致。惟查，公共工程申訴審議委員會所作判斷並無拘束本院之效力，且亞東技術
    學院及文化大學所函覆資料亦無可採等情，業已詳如前述，參以經兩造合意選定
    之鑑定機構即中國紡織中心鑑定結果，系爭布料確有如附表(三)所示未符合契約品
    質瑕疵之事實。另被告質疑系爭 CMS-C-X0001規格目前是否尚屬有效之規格乙事
    ，業據國防部函覆該規格目前仍屬有效之規格屬實，亦有回函可證。又系爭布酬
    經製成衣帽交付空軍單位使用三週後，綠色部分即產生色變，經兩造於八十九年
    十月二十七日進行協調，被告與會代表郭俊夫坦承該布料製成成品後為何會產生
    色變，亦超出其當初之預料，且亦找不出其原因所在，並表示就原告重製損失求
    償部分需回去後於二週內開董事會商議，嗣兩造於同年十一月十七日第二次協調
    會時，被告亦再次表示針對變色問題其亦持續研討以尋求最佳之補救措施，然被
    告遲未能有效克服其技術問題之事實，亦有協調會議紀錄及簽到簿在卷足憑，足
    認被告未能依債之本旨為給付，且經原告催告請求補正仍無法補正。
  6.依上開中國紡織中心之研究鑑定報告，足認系爭布料之淺綠色及深綠色之耐光變
    褪色級數並未符合契約之品質，且依現有之技術，該瑕疵可從配方中之染料調配
    著手改善。而被告係於五十一年八月十三日成立之專業紡織公司，其所營事業項
    目又係各種屬棉、毛、絲、人造纖維、合成纖維織品之織造、加工及批發，有公
    司變更登記事項卡可證，且被告於簽約時亦知悉系爭布料係供製成迷彩衣帽供空
    軍單位使用，其迷彩偽裝效果及服儀一致性之要求自高於一般人所使用之布料，
    被告於簽訂買賣契約時，對於其現有之技術及設備能否製造 CMS-C-X0001標準之
    抗近紅外線純棉迷彩布，且耐光染色堅牢度達四級以上之等級，應事先作合理之
    評估，且依其專業亦有此能力作判斷，其於評估後既認有承作能力，並出具軍品
    保證書保證在保固期間內並不會有不符合契約品質之情事發生，則系爭布料於保
    固期間發生變褪色之不利益，自應由其承擔，故原告主張系爭布料因可歸責於被
    告致未能符合契約所定耐光等級之事實，應可認定。
(二)、原告依據不完全給付之規定可請求之賠償金額為何？
  1.按「債務人不為給付或不為完全之給付者，債權人得聲請法院強制執行，並得請
    求損害賠償；因可歸責於債務人之事由，致給付不能者，債權人得請求賠償損害
    。」修正前民法第二百二十七條及第二百二十六條第一項定有明文。又物之出賣
    人就買賣標的之給付有瑕疵，致買受人之履行利益未能獲得滿足，而該瑕疵係於
    契約成立後始發生，且可歸責於出賣人之事由所致者，則出賣人除負物之瑕疵擔
    保責任外，同時構成不完全給付之債務不履行，倘買受人主張出賣人應負不完全
    給付之債務不履行責任者，買受人得類推適用民法第二百二十六條第二項規定請
    求損害賠償。此時，倘債務人以交付不特定物為標的者，其標的物若因交付而特
    定，其給付之特定物存有瑕疵，此項瑕疵如不能補正，則出賣人即應依民法第二
    百二十六條規定，賠償債權人所受損害。易言之，不完全給付之不能補正者，與
    給付之一部不能相同，故應類推適用民法第二百二十六條第二項規定，就該不能
    補正之瑕疵給付負損害賠償責任。
  2.經查，系爭布料之瑕疵既係於契約成立後，因可歸責於被告之事由於保證期間所
    發生，該瑕疵被告既不能補正，則原告類推適用民法第二百二十六條之規定，請
    求被告賠償其因給付不能發生之損害，自屬有據，被告抗辯原告於九十年六月四
    日既已知系爭布料有瑕疵，竟遲至九十二年七月二十五日才提起訴訟，已逾民法
    第三百六十五條第一項六個月之除斥期間等語，即無可採。再者，原告係依不完
    全給付之規定，類推適用民法第二百二十六條之規定請求賠償，而非主張解約返
    還價金，故被告抗辯原告既已同意減少價金，不得再主張解約返還價金等語，容
    有誤會。又系爭布料經原告製成衣帽交付空軍單位使用三週後，即產生變褪色之
    情形，而遭空軍單位退貨，致原告需依國防部製訂之統一規格另行購料僱工加工
    製造，致原告受有原購料成本二百八十萬零五百三十七元損害之事實，亦為被告
    所不爭執（簽約時之價款為二百九十三萬二千五百元，經扣除減價十三萬一千九
    百六十三元，則原告給付之價金為二百八十萬零五百三十七元），從而，原告主
    張被告就買賣標的之給付有瑕疵，致其履行利益未能獲得滿足，而受有二百八十
    萬零五百三十七元購布成本損害之事實，應可認定。
  3.雖原告另主張其因可歸責於被告之不完全給付，除受有原購料成本二百九十三萬
    二千五百元損害外（實際給付二百八十萬零五百三十七元），尚包括因被告不為
    完全給付所生之積極的債權損害，亦即除受有系爭購料成本之損害外，另受有因
    僱工製造衣帽所支付之直、間接工資與相關管銷費用共計四百十六萬七千九百元
    〔積極侵害所生之損害部分：帽子部分一百零六萬一千五百元、衣服部分一
    百六十九萬六千一百元及褲子部分一百四十一萬零三百元，共四百十六萬七千
    九百元〕等語。惟按債務人之給付，不但含有瑕疵，且因其瑕疵致債權人遭受其
    他損害者，謂之加害給付，而此之加害給付所致之損害須係因不完全給付所致，
    債權人始得依債務不履行之規定請求損害賠償；又損害賠償之債，以有損害之發
    生及有責任原因之事實，及此二者之間有相當因果關係為成立要件，如不合於此
    項成立要件，即難謂有損害賠償請求權存在。經查，原告主張其受有上開四百十
    六萬七千九百元損害，係以為履行其與空軍單位間之契約債務，將購入之系爭布
    料僱工縫製成衣帽所支付之相關薪資及管銷費用，非屬因被告給付之瑕疵而致原
    告遭受履行以外之其他人身、財產損害，換言之，原告為履行其與空軍單位間之
    契約債務而僱工縫製衣帽所支付之成本，乃係獨立之法律上原因所生之結果，不
    能視為與系爭布料之欠缺應有之品質具有相當之因果關係，原告以其受此不利益
    ，主張係被告不完全給付所生之損害，自屬無據。
  4.又原告係依不完全給付（給付不能）及物之瑕疵擔保之規定，請求擇一判決被告
    賠償其因系爭布料瑕疵所受之損害，本院既准已依不完全給付之規定判令被告給
    付，則物之瑕疵擔保部分，即無庸再予審酌，併予說明。
五、綜上所述，系爭布料因可歸責於被告而未能符合買賣契約所訂之品質，而此不完
    全給付之瑕疵經催告被告亦未能修補，致原告受有二百八十萬零五百三十七元購
    料成本損害之事實，堪予認定。從而，原告類推適用民法第二百二十六條之規定
    ，請求被告給付二百八十萬零五百三十七元，及自起訴狀繕本送達翌日即九十二
    年八月八日起至清償日止，按週年利率百分之五計算之利息，為有理由，應予准
    許。逾此請求為無理由，應予駁回。
六、兩造陳明願供擔保，聲請宣告假執行或免假執行，經核原告勝訴部分與法律規定
    相符，爰分別酌定相當擔保金額准許之。至於原告敗訴部分，因其訴業經駁回，
    則其假執行之聲請即失所依據，應併予駁回。
七、據上論結，本件原告之訴為一部有理由，一部無理由，依民事訴訟法第七十九條
    、第三百九十條第二項、第三百九十二條第二項，判決如主文。
中　　　華　　　民　　　國　　九十三　　年　　　九　　　月　　二十四　　日
                              臺灣高雄地方法院民事第一庭
~B法　　　官　唐照明
右為正本係照原本作成。
如不服本判決，應於送達後廿日內，向本院提出上訴狀並表明上訴理由，如於本判決
宣示後送達前提起上訴者，應於判決送達後十日內補提上訴理由書（須附繕本）。
中　　　華　　　民　　　國　　九十三　　年　　　九　　　月　　二十四　　日
~B法院書記官　李承悌
┌─────────────────────────────────────────┐
│附表(一)：買賣契約所訂之染色堅牢度評級。                                            │
├─────────────────────────────────────────┤
│染色堅牢度：按CNS8429L3150評級。                                                  │
├───┬────────┬───────┬────────┬───┬───────┤
│堅牢度│   耐     洗    │  耐  摩  擦  │    耐    汗    │耐 光 │   耐 氯 漂   │
│項目  ├────┬───┼───┬───┼────┬───┤      ├───┬───┤
│      │ 變褪色 │ 污染 │ 乾式 │ 濕式 │ 變褪色 │污染  │      │變褪色│ 污染 │
├───┼────┼───┼───┼───┼────┼───┼───┼───┼───┤
│      │  4級   │ 3級  │ 3級  │2-3級 │  4級   │ 4級  │ 4級  │ 4級  │ 4級  │
│ 等級 │ （含） │（含）│（含）│（含）│ （含） │（含）│（含）│（含）│（含）│
│      │  以上  │ 以上 │ 以上 │ 以上 │  以上  │以上  │以上  │ 以上 │ 以上 │
└───┴────┴───┴───┴───┴────┴───┴───┴───┴───┘
┌─────────────────────────┐
│附表(二)：系爭純棉迷彩布牢度經中國紡織中心試驗結果。│
├─────────────────────────┤
│二、耐光牢度AATCC16（1993）                       │
├──┬───┬───┬───┬───┬──────┤
│項目│淺綠色│深綠色│咖啡色│ 黑色 │   備考     │
├──┼───┼───┼───┼───┼──────┤
│變褪│ 3-4  │  4   │ 4-5  │ 4-5  │ 照射20小時 │
│色級├───┼───┼───┼───┼──────┤
│數  │ 2-3  │ 3-4  │ 4-5  │ 4-5  │ 照射40小時 │
│    ├───┼───┼───┼───┼──────┤
│    │ 1-2  │ 2-3  │ 4    │ 4-5  │ 照射80小時 │
├──┴───┴───┴───┴───┴──────┤
│二、耐氯漂牢度CNS 1498 L3031強試驗法              │
├────┬────┬────┬────┬─────┤
│項    目│ 淺綠色 │ 深綠色 │ 咖啡色 │  黑色    │
├────┼────┼────┼────┼─────┤
│變 褪 色│  4-5   │  4-5   │   4-5  │   4-5    │
└────┴────┴────┴────┴─────┘
┌─────────────────────────────────────────┐
│附表(三)：本院依系爭買賣契約所訂CNS3845L3074方法委請中國紡織中心進行試驗測試分析。  │
├──────────┬──────────────────────┬───────┤
│一、試驗項目        │                  試驗結果                  │試驗方法      │
│                    ├────────┬───────┬─────┤              │
│                    │ 未用過已褪色   │ 用過已褪色   │   原樣   │              │
├─────┬────┼────────┼───────┼─────┼───────┤
│  耐光牢度│  深綠  │     4-5        │     5        │    5     │CNS 3845 L3074│
│          ├────┼────────┼───────┼─────┤-1998         │
│          │  淺綠  │      3         │    4-5       │   4-5    │              │
│          ├────┼────────┼───────┼─────┤              │
│          │  咖啡  │     5-6        │     6        │   6以上  │              │
│          ├────┼────────┼───────┼─────┤              │
│          │  黑色  │      6         │     6以上    │   6以上  │              │
├─────┴────┼────────┴───────┴─────┼───────┤
│二、試驗項目        │                  試驗結果                  │試驗方法      │
│                    ├──────────┬───────────┤              │
│                    │用過已褪色與原樣比對│未用過已褪色與原樣比對│              │
├─────┬────┼──────────┼───────────┼───────┤
│    變褪色│  深綠  │        2（淺）     │        3（淺）       │以CNS變褪色灰 │
│          ├────┼──────────┼───────────┤色標評比      │
│          │  淺綠  │      1（橘黃色）   │      3-4（淺）       │              │
│          ├────┼──────────┼───────────┤              │
│          │  咖啡  │      2-3（淺）     │        4（淺）       │              │
│          ├────┼──────────┼───────────┤              │
│          │  黑色  │        4（淺）     │      4-5（淺）       │              │
├─────┴────┴──────────┴───────────┴───────┤
│三、說明                                                                          │
│1.「耐光染色堅牢度試驗」項目依以CNS 3845 L3074方法進行試驗。                      │
│2.「變褪色試驗」是本院送鑑三件衣物尚未進行耐光染色堅牢度之前，「用過已褪色」及「未│
│  用過已褪色」試樣分別與「原樣」進行變褪色試驗比對之結果。                        │
└─────────────────────────────────────────┘
